# 与资产相关的政府补助

提问人：jiaojing1209 时间：2018-05-04 09:55:57
求助：企业 2014 年收到一笔与资产相关的政府补助 600 万元，计入递延收益。该资产于 2015 年 12 月转入固定资产-房屋建筑物，根据企业 12 月 31 日董事会决议将该资产转入投资性房地产，以公允价值计量。请问递延收益该如何处理？是否只能在资产处置、报废时才能转入当期损益？

回答人：chenyiwei
对应于以公允价值进行后续计量的投资性房地产、生物资产等的政府补助的会计处理具有特殊性，不能参照政府补助的一般原则，而应参照IAS 41（农业）中的对应规定处理：
政府补助 ３４ 与按照公允价值减去销售费用计量的生物资产相关的无条件的政府补助，当且仅当该政府补助成为应收款项时，才应确认为收益。 ３５ 如果与按照公允价值减去销售费用计量的生物资产相关的政府补助是有条件的（包括要求主体不得从事某项特定农业活动），当且仅当该政府补助要求的条件满足时，主体才应将其确认为收益。 ３６ 政府补助的期限和条款各不相同。例如，某项政府补助可能会要求主体在特定地区耕种５年。如果耕种不满５年，主体应退回全部政府补助。在这种情况下，主体在耕种满５年前不应将政府补助确认为收益。但是，如果政府允许主体按照耕种时间保留部分政府补助，主体以时间为分配基础将政府补助确认为收益。 ３７ 如果政府补助与按照成本减去累计折旧和累计减值损失计量的生物资产（参见第３０段） 相关，则应当适用《国际会计准则第２０号———政府补助的会计和政府援助的披露》。 ３８ 如果政府补助与按照公允价值减去销售费用计量的生物资产相关，或者政府补助条款要求主体不得从事特定农业活动，本准则的会计处理要求与《国际会计准则第２０号》不同。《国际会计准则第２０号》只适用于那些与按照成本减去累计折旧和累计减值损失计量的生物资产相关的政府补助。

提问人：jiaojing1209 时间：2018-05-04 19:48:26
陈版，我可以这么理解不，企业收到的这一笔政府补助没有其他条件限制，也已经实际收到，就可以直接确认为损益了？如果企业的这项资产 2017 年 12 月才转为公允价值计量的投资性房地产，那 2016 年是不是可以确认600/20年=30万营业外收入，在 2017 你那 12月确认剩余 570 万营业外收入？有没有针对公允价值计量的投资性房地产相关的政府补助规定呢？

回答人：chenyiwei
基本可以这样理解。没有专门针对以公允价值计量的投资性房地产的政府补助的会计处理规定，一般是参照上面的生物资产相关政府补助规定。

提问人：chengjingno1 时间：2018-05-08 15:43:04
请问，以公允价值计量的投资性房地产虽然不确认折旧，取得的政府补助无法分期计入损益。但是根据会计 16 号政府补助准则第八条规定：“与资产相关的政府补助确认为递延收益的，应当在相关资产使用寿命内按合理、系统的方法分期计入损益。”企业能不能采用合理、系统的方法在资产使用寿命内分期计入损益呢？也就是企业参照折旧的方法，计算递延收益结转金额，分期确认收益呢？

回答人：chenyiwei
不可以。对应于以公允价值计量的资产的政府补助应采用不同的处理方法。参照IAS 41.